【裁判字號】    98,中簡上,498
【裁判日期】    980602
【裁判案由】    違反商標法
【裁判全文】
臺灣臺中地方法院刑事判決           98年度中簡上字第498號
上  訴  人
即  被  告  乙○
上列上訴人即被告因違反商標法案件，不服本院民國98年4月10
日98年度中簡字第1187號刑事簡易判決（檢察官聲請簡易判決處
刑案號：97年度偵字第21328號），提起上訴，本院管轄第二審
合議庭判決如下︰
    主      文
上訴駁回。
乙○緩刑貳年。
    犯罪事實及理由
一、本案經本院合議庭審理結果，認第一審簡易判決之認事用法
    及量刑均無不當，應予維持，並引用臺灣臺中地方法院檢察
    署檢察官聲請簡易判決處刑書及本院第一審刑事簡易判決書
    之記載（如附件所示）。
二、上訴人即被告乙○上訴意旨略稱：本案業已和解，且伊係初
    犯，家計沈重，請從輕量刑等語。惟按刑罰之量定，固屬法
    院自由裁量之職權行使，但仍應審酌刑法第57條所列各款事
    由及一切情狀，為酌量輕重之標準，並非漫無限制；在同一
    犯罪事實與情節，如別無其他加重或減輕之原因，下級審法
    院量定之刑，亦無過重或失輕之不當情形，則上級審法院對
    下級審法院之職權行使，原則上應予尊重，有最高法院85年
    臺上字第2446號判決意旨可資參照。次按商標法第81條第1
    款之罪之法定本刑為3年以下有期徒刑、拘役或科或併科新
    臺幣200,000元以下罰金。而原審依刑事訴訟法第449條第1
    項前段、第450條第1項、第454條第2項、第1項，商標法第
    81條第1款、第83條，刑法第11條、第28條、第41條第1項前
    段、第38條第1項第2款，判處上訴人即被告乙○有期徒刑6
    月，如易科罰金，以新臺幣1,000元折算1日，並為相關沒收
    從刑之諭知，其法律適用及量刑均屬妥適，上訴人即被告乙
    ○上訴請求從輕量刑等語，為無理由。
三、惟上訴人即被告乙○前未曾因故意犯罪受有刑徒刑以上刑之
    宣告，有臺灣高等法院被告前案紀錄表1份附卷可稽，其因
    一時失慮，致罹刑章，且於本院審理中已與告訴人達成和解
    ，並已履行完畢，有美商迪士尼企業公司委託之陳絲倩所出
    具之陳報狀在卷可稽，本院綜合審酌上情，認上訴人即被告
    乙○經此偵審及論罪科刑之教訓，當知警惕，應無再犯之虞
    ，本院認其所宣告之刑，以暫不執行為適當，爰依刑法第74
    條第1項第1款規定宣告緩刑2年，以勵自新。
據上論斷，應依刑事訴訟法第455條之1第1項、第3項、第368條
，第74條第1項第1款，判決如主文。
本案經檢察官甲○○到庭執行職務。
中    華    民    國    98    年    6    月    2    日
                  刑事第17庭    審判長法  官  高文崇
                                      法  官  張清洲
                                      法  官  林世民
以上正本證明與原本無異。
本件不得上訴。
                                      書記官  紀俊源
中    華    民    國    98    年    6    月    2    日
附錄論罪科刑法條：
商標法第81條
未得商標權人或團體商標權人同意，有下列情形之一者，處3年
以下有期徒刑、拘役或科或併科新臺幣20萬元以下罰金：
一、於同一商品或服務，使用相同之註冊商標或團體商標者。
二、於類似之商品或服務，使用相同之註冊商標或團體商標，有
    致相關消費者混淆誤認之虞者。
三、於同一或類似之商品或服務，使用近似於其註冊商標或團體
    商標之商標，有致相關消費者混淆誤認之虞者。


司法院資訊處製作；財團法人民間司法改革基金會備份。
